臺灣高等法院民事裁定
109年度勞抗字第18號
抗  告  人  劉國民  

上列抗告人因與相對人普詮電子股份有限公司間請求給付薪資等
事件（原法院107年度勞訴字第315號），聲請法官迴避，對於中
華民國109年1月10日臺灣臺北地方法院109年度聲字第27號所為
裁定提起抗告，本院裁定如下：
    主  文
抗告駁回。
抗告訴訟費用由抗告人負擔。 
    理  由
一、抗告人聲請暨抗告意旨略以：原法院107年度勞訴字315號給
    付薪資等事件（下稱系爭事件）承審法官以伊將遭敗訴判決
    為由，不斷勸諭伊同意相對人所提條件和解，並藉要求伊同
    意取消證人訊問程序迫使伊同意和解，嗣又不斷責問伊聲請
    調查證據之原因及目的，拒不依伊聲請傳喚證人到庭，復於
    民國108年12月4日言詞辯論期日多次提醒證人賴正雄有依刑
    法偽證罪告發之權利，藉使其心生恐懼，無法依自由意識為
    證言，並大聲斥責伊不得於庭期中發出講話之聲音，否則將
    請伊離開法庭，顯屬濫權指揮訴訟，客觀上已足認執行職務
    有偏頗之虞，爰依民事訴訟法第33條第1項第2款規定，聲請
    系爭事件之承審法官迴避，原裁定竟予駁回，自有違誤，爰
    提起抗告，求予廢棄等語。
二、按法官有應自行迴避而不自行迴避以外之情形，足認其執行
    職務有偏頗之虞者，當事人得聲請法官迴避，民事訴訟法第
    33條第1項第2款定有明文。所謂法官執行職務有偏頗之虞，
    係指法官對於訴訟標的有特別利害關係，或與當事人之一造
    有密切之交誼或嫌怨，或基於其他情形客觀上足疑其為不公
    平之審判者而言。若僅憑當事人之主觀臆測，或認法官就當
    事人聲明之證據不為調查，或法官指揮訴訟欠當，則不得謂
    其有偏頗之虞（最高法院69年台抗字第457號判例、107年台
    抗字第836號裁定意旨參照）。且依同法第34條第1項、第2
    項及第284條規定，聲請迴避之當事人應提出能即時調查之
    證據以為釋明。
三、按法院不問訴訟程度如何，得隨時試行和解，民事訴訟第37
    7條定有明文，此乃因和解之目的，在於止訟息爭，為謀求
    當事人間之紛爭迅速圓滿解決，故規定法院試行和解，得隨
    時為之。且法院勸諭兩造和解過程，由承審法官就現有訴訟
    資料及相關情形，分析兩造利害關係，促使兩造相互讓步，
    最終達成和解，以符迅速圓滿解決紛爭之目的。至法官勸諭
    和解僅供當事人之參考，最後是否同意成立和解，仍悉由當
    事人自行決定。抗告人主張承審法官以伊將遭敗訴判決為由
    ，不斷勸諭伊同意相對人所提條件和解云云。惟查，系爭事
    件承審法官本於閱卷及兩造107年12月13日、108年4月18日
    言詞辯論，公開初步心證試行和解（見系爭事件卷宗第29、
    43、44、113頁），尚難認有何偏頗。抗告人另主張：承審
    法官未依伊聲請傳喚證人到庭作證，並當庭提醒證人其得告
    發偽證罪之權責、大聲要求伊不得於開庭期間發出聲音云云
    ，並提出108年12月4日期日之法庭錄音光碟及譯文（見本院
    卷第33至41頁），核係承審法官依民事訴訟法第312條規定
    告以具結之義務及偽證之處罰，屬系爭事件審理中關於訴訟
    指揮及調查證據之職權行使範疇，尚不得以抗告人主觀上認
    承審法官訴訟指揮或調查證據之行使有所欠當，即推論承審
    法官執行職務有偏頗之虞。另抗告人並未釋明承審法官於系
    爭事件之訴訟標的或結果有何特別利害關係，或與當事人一
    造有密切之交誼或嫌怨，或有其他足使人疑其等將為不公平
    審判之客觀事實。是揆諸首揭說明，應認與民事訴訟法第33
    條第1項第2款之規定不符，自難僅憑抗告人之主觀臆測，即
    認承審法官執行職務有偏頗之虞。
四、綜上所述，抗告人聲請承審法官迴避，核與民事訴訟法第33
    條第1項第2款規定不符，不應准許。原裁定駁回其聲請，於
    法並無違誤。抗告意旨指摘原裁定不當，求予廢棄，為無理
    由，應予駁回。
五、爰裁定如主文。 
中　　華　　民　　國　　109 　年　　3 　　月　　31　　日
                  勞動法庭
                      審判長法  官  周舒雁
                            法  官  陳杰正
                            法  官  沈佳宜
正本係照原本作成。
不得再抗告。
中　　華　　民　　國　　109 　年　　3 　　月　　31　　日

  　　　　　　　　　　　　　書記官  蕭麗珍